【裁判字號】    95,簡上,31
【裁判日期】    951212
【裁判案由】    傷害
【裁判全文】
臺灣臺東地方法院刑事判決              95年度簡上字第31號
上  訴  人  臺灣臺東地方法院檢察署檢察官
被      告  乙○○
上列上訴人因被告傷害案件，不服本院於中華民國95年8月30日
所為95年度東簡字第328號第一審判決（起訴書案號：臺灣臺東
地方法院檢察署95年度偵字第1447號），提起上訴，本院管轄之
第二審合議庭判決如下：
    主      文
上訴駁回。
    事實及理由
一、本案經本院審理結果認原審對被告乙○○論罪科刑之判決，
    其認事用法均無違誤，應予維持，並引用第一審簡易判決書
    所載之事實、證據及理由（如附件）。
二、上訴人上訴意旨略以：被告及其親戚於案發後數次恐嚇、騷
    擾告訴人，態度惡劣、毫無悔意，並揚言要讓告訴人更難看
    ，且被告本案犯行讓告訴人心生畏懼、身心受創，原審諭知
    被告拘役20日，量刑顯然過輕云云。
三、按量刑輕重，係屬事實審法院得依職權自由裁量之事項，苟
    已斟酌刑法第57條各款所列情狀而未逾越法定刑度，不得遽
    指為違法，最高法院72年度臺上字第6696號、75年度臺上字
    第7033號判例著有明文；且在同一犯罪事實與情節，如別無
    其他加重或減輕之原因，下級審量定之刑，亦無過重或失輕
    之不當情形，則上級審法院對下級審法院之職權行使，原則
    上應予尊重（最高法院85年度臺上字第2446號裁判參照）；
    況本院以為，量刑之裁量權，乃憲法所保障法官獨立審判之
    核心，法院行使此項裁量權，亦非得以任意或自由為之，仍
    應受一般法律原理原則之拘束，即仍須符合法律授權之目的
    、法律秩序之理念、國民法律感情及一般合法有效之慣例等
    規範，尤其應遵守比例原則及平等原則之意旨，否則即可能
    構成裁量濫用之違法（另參見最高法院86年度臺上字第7655
    號判決），亦即如非有裁量逾越或裁量濫用之明顯違法情事
    ，自不得擅加指摘其違法或不當，即使上級法院對下級法院
    裁量權之審查，亦應同此標準，此不僅在保障法官不受任何
    制度外之不當干涉，更保障法官不受制度內的異質干涉，此
    方符憲法第80條所宣示獨立審判之真義。
四、經查：本件被告所犯傷害罪，法定本刑為3年以下有期徒刑
    、拘役或1,000元以下罰金。原審依具體個案認定被告僅因
    細故即傷害告訴人、告訴人所受之傷害程度，雖未與告訴人
    達成和解，惟念被告之弟簡國卿已代被告賠償告訴人新臺幣
    20,000元，且被告於本院調查中表示願意再賠償40,000元，
    及其犯後尚知坦承犯行，態度尚稱良好等一切情狀，量處拘
    役20日並諭知易科罰金之折算標準，其量刑已斟酌全案情節
    、法定加重減輕規定、刑法第57條各款情形且未逾越法定刑
    之範圍，依前揭最高法院判例及裁判要旨，尚難認原審量刑
    有違法之情事，是以檢察官上訴意旨指摘原審量刑過輕，為
    無理由。
五、綜上所述，原審法院因而就被告論罪科刑，其認事用法均無
    違誤，量刑亦稱允當，上訴意旨認原判決不當為無理由，應
    予駁回。
據上論斷，應依刑事訴訟法刑事訴訟法第455條之1第3項、第368
條、第373條，判決如主文。
本案經檢察官甲○○到庭執行職務。
中    華    民    國    95    年    12    月    12    日
                  刑事第一庭    審判長法  官  陳中和
                                      法  官  詹慶堂
                                      法  官  徐淑芬
以上正本證明與原本無異。
本件不得上訴。
                                      書記官  王希文
中    華    民    國    95    年    12    月    12    日
附錄所犯法條：
刑法第277條
傷害人之身體或健康者，處3年以下有期徒刑、拘役或1千元以下
罰金。
犯前項之罪因而致人於死者，處無期徒刑或7 年以上有期徒刑；
致重傷者，處3年以上10年以下有期徒刑。


司法院資訊處製作；財團法人民間司法改革基金會備份。
